

MARCOS ALLOZA GARCÍA

Número de teléfono: 670279054

Correo electrónico: marcos.alloza4@gmail.com Idioma: B1 en inglés (Actualmente cursando nivel B2)

Carnet de conducir B y vehículo propio

Residencia: Pinto (Madrid)

OBJETIVO PROFESIONAL:

Me gustaría aplicar y desarrollar mis habilidades y conocimientos en el área de la Informática. Alcanzar logros dentro de la empresa o institución, contribuyendo a mi experiencia profesional, actitud, valores y modo de trabajo. Explorando siempre nuevas formas de mejorar las actividades que realice, consiguiendo mayor responsabilidad y nuevos retos.

FORMACIÓN ACADÉMICA:

09/2021 - Actual Cursando Técnico Superior de Desarrollo de Aplicaciones Web

(DAW).

IES Tetuán de las Victorias – Madrid

09/2019 - 06/2021 Técnico Superior de Administración de Sistemas Informáticos en

IES Tetuán de las Victorias – Madrid

09/2017 - 05/2019 Bachillerato de Ciencias de la Salud

IES Vicente Aleixandre – Pinto

EXPERIENCIA PROFESIONAL:

10/2021 - Actual Técnico de soporte N1

Sermicro

Resolución de incidencias en el Centro de Servicios para distintos clientes, a través de diferentes herramientas de ticketing.

Mis competencias son resolver incidencias, tanto presencial como en remoto, monitorización de diversos servicios, soporte telefónico a usuarios, altas y bajas de usuarios en directorio activo

y reseteo de contraseñas.

03/2021 – 06/2021 Técnico de soporte (Prácticas)

Inetum

Resolución de incidencias para usuarios de Mapfre, a través de una herramienta de ticketing de la propia empresa.

Mis competencias eran resolver incidencias del cliente como, altas y bajas de usuarios, ampliación y disminución de discos. Todo ello era en remoto y a través de puestos virtuales (Citrix Studio, VMWare, XenCenter).

DATOS DE INTERÉS:

- Nivel alto de ofimática.
- Administrar sistemas operativos de servidor y cliente, instalando y configurando el software para asegurar su correcto funcionamiento.
- Implantar y facilitar la utilización de paquetes informáticos de propósito general y aplicaciones específicas.
- Administrar servicios de red instalando y configurando el software.
- Instalar y configurar software de gestión para administrar aplicaciones e implantar y gestionar base de datos.
- Conocimiento avanzado en lenguajes como HTML, CSS, PHP y SQL, actualmente estudiando JAVA y Phyton.
- Realización de páginas web en Wordpress.
- Conocimientos sobre seguridad informática.

CURSOS:

2021 - Curso de XenCenter

Duración: 4 horas

Máquinas virtuales, backups, monitorización.

2021 – Curso de creación y administración de Bases de Datos SQL

Duración: 15 horas

Lenguaje de manipulación de datos (DML), consultas de acción, manipulación y definición de datos en entornos GUI (MySQL Workbench), iniciación al diseño de base de datos (modelo E/R.), lenguaje de definición de datos (DDL).

2021 – Curso de SQL desde cero

Duración: 10 horas

Preparación del entorno de trabajo (instalación y configuración del entorno completo sobre Windows/Linux), Lenguaje de manipulación de datos (DML).

2021 – Curso de VMWARE VSPHERE

Duración: 10 horas

Hosts ESXI y VCENTER server, redes y almacenamiento, máquinas virtuales, servicios de clúster.